【裁判字號】    98,訴,128
【裁判日期】    980515
【裁判案由】    返還無權占有土地
【裁判全文】
臺灣新竹地方法院民事判決               98年度訴字第128號
原      告  甲○○
訴訟代理人  葉天昱律師
被      告  丙○○○○○
兼  上一人
法定代理人  乙○○
共      同
訴訟代理人  洪大明律師
上列當事人間請求返還無權占有土地等事件，本院於民國九十八
年五月一日辯論終結，判決如下：
    主  文
原告之訴駁回。
訴訟費用由原告負擔。
    事實及理由
一、原告起訴聲明及主張之要領：
（一）坐落新竹市○○段○○段934地號土地上門牌號碼新竹市○○路○段94號加強磚造（第三層鐵皮屋）建物全部及如附
      表所示動產（以下簡稱為系爭建物及動產）前為原告占有
      ，此觀被告乙○○於本院97年度全字第12號定暫時狀態假
      處分事件之97年10月27日民事綜合答辯意旨狀第2頁最後1
      行以下載有「四、再者，新竹市政府遴選五人整理小組後
      ，限令聲請人（即原告）應移交…財產，但聲請人均置若
      罔聞，拒絕移交」等語可稽（原證2）。
（二）詎被告等人於98年2月12日趁原告出國即率眾強行侵入系
      爭建物、占用系爭建物內動產，除更換系爭建物門鎖另設
      保全外，並將原告委託處理事務風聞趕來之訴外人高韻娟
      請出門外，完完全全排除原告占有並侵奪系爭不動產及動
      產。
（三）按對物有事實上管領力者為占有，法人亦得利用其機關以
      管理占有物。法人之代表人有任期者，任期屆滿即當然失
      其代表之權。因此法人之代表人，除法律有特別規定外，
      於任期屆滿後即便主觀上認為有代表權，客觀上亦不生代
      理法人為一定行為之法效。此時，客觀上之占有人應為占
      有之自然人。查被告丙○○○○○為法人，代表機關之理
      事長為法人之代表，有代理法人為一切行為之權，包括管
      領會館及會館內之動產。承上，被告丙○○○○○第八屆
      理事任期至96年7月15日止，此為兩造所不爭執，嗣經主
      管機關同意延展至同年10月15日召集會員代表大會，惟並
      未延展第八屆理事任期。因此，被告丙○○○○○第八屆
      理事長於96年7月15日任期屆滿後，或同年10月15日延展
      召集會員代表大會之最後期限後，即無代表被告丙○○○○○之權。任期屆滿後之代表人占有會館，即難逕認為「
      代理法人管領會館及會館內之動產」。況被告乙○○自始
      否認原告為被告丙○○○○○第九屆理事長，並舉新竹市
      政府發給之當選證書為證，揆諸前揭說明，應認原告實為
      系爭會館（按即系爭建物）及會館內動產之事實上管領人
      ，有「事實上管領力」，為系爭建物及動產「占有人」，
      爰依民法第962條之規定，請求被告返還系爭建物及動產
      予原告。
（四）對被告抗辯之陳述：
    (一)原告主觀上主張原告為被告丙○○○○○第九屆理事長云
      云，在原告獲有關之確認判決確定前，此項爭執仍僅存在
      於「法律上之爭執」而已。依目前判決結果觀之，仍應認
      原告為系爭建物及動產之「事實上占有人」。
    (二)最高法院18年抗字第101號判例意旨及最高法院58年台上
      字第3078號判決意旨均無許「所有權人得自力救濟排除占
      有」：
    (1)最高法院18年抗字第101號判例意旨載有「占有人對於占
      有之標的物有事實上之管領力，除真正所有權人得對之提
      起返還所有權之訴外，非他人所能干涉」，足徵物上請求
      權之行使，仍須依法定方式主張，即依民事訴訟程序為之
      。又占有之保護，除得以裁判除去之外，非得任意以強奪
      方式為之。
    (2)最高法院58年度台上字第3078號判決要旨固載有「占有之
      具有排他性，係因占有人於占有物上行使之權利，推定其
      適法有此權利。倘占有物已證明係他人所有，則占有人即
      無再對物之所有人行使排除妨害之餘地，此就民法第943
      條與767條對照觀之至明」等語，然此仍係指物上請求權
      之行為，須依法定方式主張。所有權人依法定方式主張所
      有權能時，占有人即無再對物之所有權人行使排除妨害之
      餘地。至於非依法定方式主張權利者，仍難脫不法之本質
      ，顯非法律保護之客體。
    (3)承上，依司法實務見解，均無許所有權人非依法定方式主
      張權利。被告以強奪原告占有之方式主張權利，即難謂合
      法。
    (三)「丙○○○○○96年12月27日選舉第九屆理監事之總會決
      議」無效之訴既經本院另案以97年度訴字第43號受理在案
      ，則被告乙○○在獲有勝訴確定判決前，殊難謂有代表「
      丙○○○○○」自力救濟強行侵奪會館（按即系爭建物）
      並排除原告占有之權。又「丙○○○○○」自身無行為能
      力，故強行侵奪原告占有者為被告乙○○。蓋：
    (1)按法人無行為能力，須由代表人代理法人為之。又總會決
      議之內容違反法令或章程者，其決議當然無效，無待請求
      法院宣告，即自始、當然、確應無效。
    (2)被告乙○○係以「丙○○○○○96年12月27日選舉第九屆
      理監事之總會決議」選出之理事集會推選為第九屆理事長
      ，此為兩造不爭之事實。另案本院97年度訴字43號係就被
      告「丙○○○○○96年12月27日選舉第九屆理監事之總會
      決議」有民法第56條第2項規定之無效事由，而提起確認
      無效之訴。被告乙○○在前揭確認之訴獲有勝訴確定判決
      前，難認適法有代表丙○○○○○之權。準此，被告乙○○侵奪原告就系爭建物及動產之占有，即難謂係代表丙○○○○○為之。
    (3)綜上，倘認被告乙○○無代表丙○○○○○之權，即應認
      其侵奪原告占有，顯無法律上之權源，原告訴請被告乙○○返還占有，依法並無不合。
    (四)至原告併列「丙○○○○○」為被告是否適法？或有無理
      由？僅請依職權認應事實並為判決。
（五）另陳報兩造間相關訴訟及目前為止之訴訟結果如下：
    (一)本院97年度訴字第43號「丙○○○○○96年12月27日選舉
      第九屆理監事之總會決議」無效之訴，係由原告及訴外人
      徐傳祿、謝建成、顏炯彬、呂沐能起訴，被告為「丙○○○○○」（代表人乙○○）。
    (二)本院97年度全字第12號定暫時狀態假處分事件，聲請人為
      「丙○○○○○」兼代表人甲○○（即本件之原告），相
      對人為乙○○（即本件被告），業經原審裁定駁回聲請，
      現在三審抗告中。（按上開事件業據臺灣高等法院以97年
      度抗字第2172號駁回抗告，並以再抗告不合法駁回再抗告
      ，嗣經聲請人對該駁回再抗告之裁定向最高法院提起抗告
      ）。
    (三)臺北高等行政法院97年度訴字第1241號確認行政處分無效
      等行政訴訟，原告為「丙○○○○○」兼代表人甲○○（
      即本件之原告）、徐傳祿、謝建成、顏炯彬、呂沐能，被
      告為新竹市政府。其中原告「丙○○○○○」起訴部分以
      不合法程序判決駁回，其餘部分以實體判決駁回，現均上
      訴最高行政法院。
    (四)臺北高等行政法院97年度訴字第924號撤銷行政處分行政
      訴訟，原告為「丙○○○○○」兼第八屆代表人甲○○（
      即本件之原告），被告為新竹市政府，業經實體判決駁回
      ，現上訴最高行政法院。
（六）綜上，爰聲明請求：
    (一)被告應將坐落新竹市○○段○○段934地號土地上門牌號碼
      新竹市○○路○段94號加強磚造（第三層鐵皮屋）建物全
      部及附表所示動產返還原告占有。
    (二)訴訟費用由被告負擔。
二、被告答辯聲明及要領：
（一）依本院94年2月24日新院月93執曾5568字第3237號不動產
      權利移轉證書所示，被告丙○○○○○係系爭建物等之所
      有權人，而該建物一直都在丙○○○○○占有使用中，占
      有人為丙○○○○○，原告並非占有人，故原告並無民法
      第962條規定之占有返還請求權。
（二）又「占有之具有排他性，係因占有人於占有物上行使之權
      利，推定其適法有此權利。倘占有物已證明係他人所有，
      則占有人即無再對物之所有權人行使排除妨害之餘地，此
      就民法第943條與第767條對照觀之至明。」有最高法院58
      年度台上3078號判例意旨可參。本件系爭建物等之所有權
      係屬被告丙○○○○○，原告非占有人，亦無任何合法占
      有權源，其訴請真正所有權人即被告丙○○○○○返還該
      物，並無理由。
（三）另被告乙○○僅係被告丙○○○○○之代表人，實際占有
      系爭建物等之人係被告丙○○○○○，而非被告乙○○，
      原告對被告乙○○提起訴訟，於法不合。原告稱系爭建物
      內有如附表所示之動產等，原告亦應負舉證責任。
（四）綜上，爰聲明請求：
    (一)原告之訴駁回。
    (二)訴訟費用由原告負擔。
三、本院判斷之理由：
（一）兩造間不爭執之事實：參照兩造之主張及抗辯，經本院整
      理可認下列應屬兩造間不爭執之事實。
    (一)原告係被告丙○○○○○第八屆理事長，任期自93年7月
      16日至96年7月15日。
    (二)被告丙○○○○○因無法於第八屆理監事任期屆滿前一個
      月內完成理監事改選，乃經主管機關新竹市政府同意延長
      改選期限至第八屆理監事任期屆滿後三個月為限，惟上開
      延長改選期限屆滿前，仍未完成理監事改選。（臺北高等
      行政法院97年度訴字第924、1241號判決參照）。
    (三)主管機關新竹市政府依人民團體法規定，於96年10月15日
      以府社行字第096010 7777號函被告丙○○○○○為限期
      整理處分，並遴選整理小組於96年10月16日起三個月內完
      成整理工作。（臺北高等行政法院97年度訴字第924、124
      1號判決參照）。
    (四)原告以會員代表1/5以上連署，逕於96年12月1日召開丙○○○○○第九屆第一次會員代表大會並選出理監事，且選
      出原告為理事長。（臺北高等行政法院97年度訴字第924
      、1241號判決參照）。
    (五)丙○○○○○整理小組於96年12月27日召開第九屆第一次
      會員代表大會並選出理監事，且選出被告乙○○為第九屆
      理事長。（臺北高等行政法院97年度訴字第924、1241號
      判決參照）。
    (六)原告主張其係丙○○○○○第八屆理事長及依96年12月1
      日會員代表大會選出之理事所推選之第九屆理事長，有代
      表丙○○○○○之權，而以丙○○○○○代表人或兼代表
      人名義對新竹市政府向臺北高等行政法院起訴（臺北高等
      行政法院97年度訴字第924、1241號），訴請撤銷新竹市
      政府相關行政處分、內政部訴願決定及確認相關行政處分
      無效。（臺北高等行政法院97年度訴字第924、1241號判
      決參照）。
    (七)原告另主張其與徐傳祿、謝建成、顏炯彬、呂沐能、謝建
      成係丙○○○○○於96年12月1日所召開之第九屆第一次
      會員代表大會選出之理監事，而丙○○○○○又於96年12
      月27日召開第九屆第一次會員代表大會另選理監事，致原
      告及徐傳祿、謝建成、顏炯彬、呂沐能、謝建成之理監事
      身分存否有不明確之危險，原告及徐傳祿、謝建成、顏炯
      彬、呂沐能、謝建成即對丙○○○○○（代表人乙○○）
      向本院提起確認選舉無效等之訴，先位聲明訴請確認丙○○○○○於96年12月27日所召開之第九屆第一次會員代表
      大會選舉理監事之決議無效，備位聲明則訴請撤銷丙○○○○○於96年12月27日所召開之第九屆第一次會員代表大
      會選舉理監事之決議，現仍在另案本院97年度訴字第43號
      確認選舉無效等事件審理中。（本院97年度訴字第43號民
      事起訴狀影本參照）。
    (八)系爭建物所有權人為被告丙○○○○○。
（二）本件兩造間主要之爭執要點厥為：
    (一)被告乙○○是否為系爭建物及動產之現占有人？
    (二)原告是否為系爭建物及動產之占有人？
    (三)縱使原告為系爭建物及動產之占有人，原告得否向系爭建
      物及動產之所有權人即被告丙○○○○○請求返還占有？
（三）得心證之理由：
    (一)按請求回復占有物之訴，應以現在占有該物之人為被告，
      如非現在占有該物之人，縱使占有人之占有係因其人之行
      為而喪失，占有人亦僅就此項行為具備侵權行為之要件時
      ，得向其人請求賠償損害，要不得本於回復占有物請求權
      ，對之請求回復其物。（最高法院44年台上字第165號判
      例意旨參照）。經查，被告乙○○確係被告丙○○○○○
      整理小組於96年12月27日召開第九屆第一次會員代表大會
      暨理事會所選出之理事長之事實，為兩造所不爭執，則姑
      不論原告另訴訴請確認被告丙○○○○○於96年12月27日
      所召開之第九屆第一次會員代表大會選舉理監事之決議無
      效或撤銷上開決議是否有理由，顯然形式上被告乙○○確
      係被告丙○○○○○之法定代理人；況原告亦自承其所提
      之行政訴訟（按即臺北高等行政法院97年度訴字第924、1
      241號行政訴訟）認為被告乙○○才是被告丙○○○○○
      合法法定代理人，也因次被告才會去侵奪原告占有的系爭
      不動產及動產．．．被告即便以所有權人及第九屆丙○○○○○法定代理人身分對系爭不動產及動產主張權利也應
      以訴訟解決，不應率而侵奪原告之占有等情（參本院98年
      3月30日言詞辯論筆錄），在在均堪認被告乙○○抗辯其
      係被告丙○○○○○之代表人，實際占有系爭建物等之人
      係被告丙○○○○○，而非被告乙○○等情，應確與事實
      相符，堪足採信。據此，被告乙○○既非系爭建物及動產
      之現占有人，則原告訴請被告乙○○將系爭建物及動產返
      還原告占有，自屬無據。
    (二)按對於物有事實上管領之力者，為占有人。又占有人，其
      占有被侵奪者，得請求返還其占有物。民法第940條、第
      962條前段固定有明文。然揆諸上開規定，以占有被侵奪
      為原因請求返還占有物，惟占有人始得為之。所謂占有人
      ，係指對於物有事實上管領之力者而言，此觀民法第962
      條、第940條之規定自明。（最高法院42年台上字第922號
      判例要旨參照）。據此，主張占有被侵奪，請求回復占有
      者，即須先證明占有之事實（最高法院46年台上字第478
      號判例意旨參照）。而當事人主張有利於己之事實者，就
      其事實有舉證之責任。民事訴訟法第277條前段亦定有明
      文。經查：
    (1)原告係被告丙○○○○○第八屆理事長，任期自93年7月
      16日至96年7月15日，嗣因被告丙○○○○○無法於第八
      屆理監事任期屆滿前一個月內完成理監事改選，乃經主管
      機關新竹市政府同意延長改選期限至第八屆理監事任期屆
      滿後三個月為限，惟上開延長改選期限屆滿前，仍未完成
      理監事改選，已如上述。揆諸上開主管機關新竹市政府係
      核准延長理監事改選期限，顯然並非延長理監事之任期，
      故原告自96年7月15日任期屆滿後至96年10月15日期間，
      應僅能行使續辦被告丙○○○○○第九屆理監事選舉事務
      之職權，就此臺北高等行政法院97年度訴字第924號判決
      亦為相同之認定。（臺北高等行政法院97年度訴字第924
      號判決參照）。
    (2)參照上開說明，原告原任被告丙○○○○○第八屆理事長
      之任期既已於96年7月15日任期屆滿，嗣後經主管機關新
      竹市政府核准被告丙○○○○○延長理監事改選期限，而
      被告丙○○○○○於該延長改選期限屆滿前，仍未完成理
      監事改選。則原告自96年10月15日延長改選期限屆滿後（
      即96年10月16日起），即無從再行使被告丙○○○○○理
      事、理事長之權限，且主管機關新竹市政府亦於96年10月
      15日以府社行字第0960107777號函被告丙○○○○○為限
      期整理處分，並遴選整理小組於96年10月16日起三個月內
      完成整理工作，而該整理小組亦於96年12月27日召開被告
      丙○○○○○第九屆第一次會員代表大會並選出理監事，
      且選出被告乙○○為第九屆理事長（亦詳如上開不爭執事
      項），尤足徵原告自96年10月16日起即已非被告丙○○○○○之法定代理人甚明。
    (3)據此，就實體法律關係而言，原告自96年10月16日起即已
      非被告丙○○○○○之法定代理人，然原告主觀上乃仍認
      主管機關新竹市政府上開96年10月15日府社行字第096010
      7777號函被告丙○○○○○為限期整理處分，並遴選整理
      小組於96年10月16日起三個月內完成整理工作之行政處分
      無效，並認被告丙○○○○○第八屆理監事之任期應類推
      適用公司法第195條第2項之規定，延長至第九屆理監事選
      出為止，且認其以會員代表1/5以上連署，逕於96年12月1
      日召開被告丙○○○○○第九屆第一次會員代表大會並選
      出理監事，且選出原告為第就九屆理事長之選舉有效，而
      認其係被告丙○○○○○第九屆理事兼理事長等情，有原
      告提出之臺北高等行政法院97年度訴字第924、1241號判
      決在卷可稽。而原告之上開主張固均經臺北高等行政法院
      分別以97年度訴字第924、1241號判決原告敗訴在案（現
      均經原告提起上訴，仍在最高行政法院審理中），然原告
      主觀上乃自始至終均認其係被告丙○○○○○第八、九屆
      理事兼理事長，而由第八屆理事兼理事長任期屆滿後，類
      推適用公司法第195條第2項之規定延長任期至第九屆理監
      事選出為止，再延續至第九屆理事兼理事長；且此觀原告
      自承：「（原來原告占有使用附表所載之物，是否為原告
      係新竹商業總會之法定代理人而佔有？）96年10月15日以
      前是以丙○○○○○法定代理人身分占有．．．（原告是
      否認為新竹市政府五人小組召集之改選是合法？）這部分
      原告有爭執，原告尚在訴訟中，並認為原告96年12月1日
      之改選才是有效，有提出確認96年12月27日總會決議無效
      ，備位聲明為撤銷總會決議，並提出新竹市政府指定五人
      小組行政處分是無效，另提出新竹市政府對第八屆理事長
      行政處分是無效的．．．96年12月1日改選原告認為是有
      效，所以原告還在訴訟中，原告仍認為自己才是第九屆丙○○○○○合法法定代理人，有權使用本件係爭不動產及
      動產．．．（既如此，原告如何主張係為個人占有系爭不
      動產及動產？）因為剛才所陳述是原告主觀認定，但目前
      行政訴訟認為被告乙○○才是丙○○○○○合法法定代理
      人，也因此被告才會去侵奪原告占有的系爭不動產及動產
      」等情（參本院98年3月30日言詞辯論筆錄），亦堪認原
      告主觀上確自始至終均認其係被告丙○○○○○法定代理
      人，而以被告丙○○○○○法定代理人之身分代理被告丙○○○○○占有系爭建物及動產，顯然原告自始至終並無
      以個人占有系爭建物及動產之意，亦無以個人占有系爭建
      物及動產之事實。再按，占有之移轉，因占有物之交付而
      生效力。前項移轉，準用第761條之規定。民法第946條亦
      定有明文。據此，占有之移轉準用民法第761條關於動產
      讓與之方法即包括簡易交付、占有改定、指示交付，然無
      論係交付、簡易交付、占有改定、指示交付，均應有占有
      移轉之合意，自不待言。然觀諸原告自承：「因為剛才所
      陳述是原告主觀認定，但目前行政訴訟認為被告乙○○才
      是丙○○○○○合法法定代理人，也因此被告才會去侵奪
      原告占有的系爭不動產及動產，所以原告才以個人占用的
      事實來提起本件訴訟，也就是行政訴訟認為被告乙○○是
      合法代理人，原告才以個人身分續行占有系爭不動產及動
      產，原告本來是以第九屆丙○○○○○法定代理人占有使
      用係爭不動產及動產，行政訴訟認為被告乙○○是合法代
      理人，原告才以個人身分續行占有係爭不動產及動產」等
      語（參本院98年3月30日言詞辯論筆錄），亦足徵原告係
      因被告乙○○以被告丙○○○○○法定代理人之身分代理
      被告丙○○○○○占有系爭建物及動產，才臨訟主張係以
      個人占有系爭建物及動產之事實提起本件訴訟，且被告丙○○○○○亦未曾將系爭建物及動產之占有移轉予原告，
      原告與被告丙○○○○○間更無何將系爭建物及動產之占
      有移轉之合意，故系爭建物及動產自始至終均係被告丙○○○○○占有，原告充其量僅係自認仍係被告丙○○○○○之法定代理人，而以被告丙○○○○○之輔助占有機關
      關為被告丙○○○○○占有系爭建物及動產，原告自始至
      終未曾有以個人占有系爭建物及動產之事實，均堪認定。
      從而，原告既非系爭建物及動產之占有人，自無從依民法
      第962條前段之規定訴請被告丙○○○○○將系爭建物及
      動產返還原告占有（另被告乙○○非系爭建物及動產之現
      占有人，原告亦無從訴請被告乙○○將系爭建物及動產返
      還告占有，已詳如上述）。
    (三)復按，「占有人，其占有被侵奪者，得請求返還其占有物
      。占有被妨害者，得請求除去其妨害，民法第962條固有
      明文。所謂占有之侵奪，係指違反占有人之意思，以積極
      之「不法行為」將占有物之全部或一部移入自己之管領而
      言。本件被上訴人既為系爭土地之地上權人，依民法第
      832 條明定，稱地上權者，謂以在他人土地上有建築物或
      其他工作物或竹木為目的，而使用其土地之權，被上訴人
      依上開規定，自屬有權在該地上設置水泥柱、鐵絲網，則
      被上訴人基於地上權人之地位，排除上訴人之占有使用，
      即非所謂以積極之不法行為侵奪上訴人之占有。上訴人主
      張被上訴人侵奪其占有，訴請將該工作物拆除，及賠償其
      損害云云，尚無可採。」（臺灣高等法高雄分院92年度上
      字第43號民事判決意旨參照）。經查，原告自96年10月16
      日起即已非被告丙○○○○○之法定代理人，已如上述，
      故原告臨訟主張其自96年10月16日起係以個人身分占有系
      爭建物及動產，核即屬無權占有系爭建物及動產，而原告
      亦自認系爭建物及動產係被告丙○○○○○所有，則被告
      丙○○○○○基於所有權人之地位，由被告乙○○以被告
      丙○○○○○法定代理人身分為被告丙○○○○○占有系
      爭建物及動產，即無所謂「以積極之不法行為侵奪占有」
      系爭建物及動產可言，原告自亦無從依民法第962條前段
      之規定訴請被告丙○○○○○將系爭建物及動產返還原告
      占有（另被告乙○○非系爭建物及動產之現占有人，原告
      亦無從訴請被告乙○○將系爭建物及動產返還告占有，已
      詳如上述）。
    (四)綜上，被告乙○○並非系爭建物及動產之現占有人，原告
      訴請被告乙○○將系爭建物及動產返還原告占有，已屬無
      據。又原告亦非系爭建物及動產之占有人，自亦無從訴請
      被告丙○○○○○將系爭建物及動產返還原告占有。況原
      告臨訟主張其自96年10月16日起係以個人身分占有系爭建
      物及動產，亦核屬無權占有系爭建物及動產，且系爭建物
      及動產係被告丙○○○○○所有，則被告丙○○○○○基
      於所有權人之地位，由被告乙○○以被告丙○○○○○法
      定代理人身分為被告丙○○○○○占有系爭建物及動產，
      自亦無所謂「以積極之不法行為侵奪占有」系爭建物及動
      產可言，原告自亦無從依民法第962條前段之規定訴請被
      告乙○○、丙○○○○○將系爭建物及動產返還原告占有
      ，為無理由，無從准許，應予駁回。
四、本件判決之基礎已臻明確，兩造其餘之攻擊、防禦方法及舉
    證，核與判決結果無影響，爰不一一予以論列，併此敘明。
五、據上論結，本件原告之訴為無理由，依民事訴訟法第78條，
    判決如主文。
中    華    民    國  九十八  年    五    月    十五  日
                              臺灣新竹地方法院民事第二庭
                                  法  官  汪銘欽
以上正本係照原本作成。
如對本判決上訴，須於判決送達後二十日內向本院提出上訴狀。
中    華    民    國  九十八  年    五    月    十五  日
                                  書記官  巫芳瑩
附表：
┌───────┬───┬───┬───────┐
│名      稱    │單  位│數  量│備    註      │
├───────┼───┼───┼───────┤
│電  熱  瓶    │  台  │  1   │              │
├───────┼───┼───┼───────┤
│電  視  機    │  台  │  1   │              │
├───────┼───┼───┼───────┤
│電話號碼      │  門  │  5   │              │
├───────┼───┼───┼───────┤
│電話機        │  台  │  10  │              │
├───────┼───┼───┼───────┤
│辦公桌        │  張  │  3   │              │
├───────┼───┼───┼───────┤
│傳真機        │  台  │  1   │              │
├───────┼───┼───┼───────┤
│愛華音響機    │  台  │  1   │              │
├───────┼───┼───┼───────┤
│鐵櫃          │  座  │  1   │              │
├───────┼───┼───┼───────┤
│檔案櫃        │  座  │  1   │              │
├───────┼───┼───┼───────┤
│分離式冷氣機  │  台  │  1   │              │
├───────┼───┼───┼───────┤
│國際牌冷氣機  │  台  │  2   │              │
├───────┼───┼───┼───────┤
│牛皮沙發      │  套  │  1   │              │
├───────┼───┼───┼───────┤
│木製辦公桌    │  張  │  1   │              │
├───────┼───┼───┼───────┤
│木製辦公椅    │  張  │  1   │              │
├───────┼───┼───┼───────┤
│國際牌冰箱(單 │  台  │  1   │              │
│門)           │      │      │              │
├───────┼───┼───┼───────┤
│筆記型電腦    │  台  │  1   │              │
├───────┼───┼───┼───────┤
│投影機        │  台  │  1   │              │
├───────┼───┼───┼───────┤
│木製櫃子      │  座  │  2   │              │
├───────┼───┼───┼───────┤
│電腦          │  台  │  6   │              │
├───────┼───┼───┼───────┤
│LG冰箱 (180 公│  台  │  1   │              │
│升)           │      │      │              │
├───────┼───┼───┼───────┤
│折合式會議桌  │  張  │  6   │              │
│(180×75×74) │      │      │              │
├───────┼───┼───┼───────┤
│折合式會議桌  │  張  │  2   │              │
│(120×75×75) │      │      │              │
├───────┼───┼───┼───────┤
│會議椅-無扶手 │  張  │  38  │              │
├───────┼───┼───┼───────┤
│高鐵櫃        │  張  │  3   │              │
│(118×40×178)│      │      │              │
├───────┼───┼───┼───────┤
│高鐵櫃        │  張  │  2   │              │
│(88×40×178) │      │      │              │
├───────┼───┼───┼───────┤
│辦公桌 (140× │  張  │  2   │              │
│70)＋(90×45) │      │      │              │
├───────┼───┼───┼───────┤
│辦公桌 (160× │  張  │  1   │              │
│70)＋ (90×47)│      │      │              │
├───────┼───┼───┼───────┤
│辦公桌 (120× │  張  │  4   │              │
│70)           │      │      │              │
├───────┼───┼───┼───────┤
│辦公椅-有扶手 │  張  │  6   │壞損2張、餘4張│
├───────┼───┼───┼───────┤
│矮櫃 (90×45×│  座  │  4   │              │
│74)           │      │      │              │
├───────┼───┼───┼───────┤
│玻璃白版(4×8)│  座  │  1   │              │
├───────┼───┼───┼───────┤
│活動櫃 (40×57│  座  │  7   │              │
│×65)         │      │      │              │
├───────┼───┼───┼───────┤
│數位影印機    │  台  │  1   │              │
├───────┼───┼───┼───────┤
│雷射彩色印表機│  台  │  1   │              │
├───────┼───┼───┼───────┤
│冰溫熱飲水機  │  台  │  3   │              │
├───────┼───┼───┼───────┤
│半牛皮沙發    │  套  │  1   │              │
├───────┼───┼───┼───────┤
│東訊交換總機  │  套  │  1   │              │
├───────┼───┼───┼───────┤
│30米紅外線攝影│  只  │  2   │              │
│機            │      │      │              │
├───────┼───┼───┼───────┤
│10米紅外線攝影│  只  │  8   │              │
│機            │      │      │              │
├───────┼───┼───┼───────┤
│國畫          │  幅  │  1   │              │
├───────┼───┼───┼───────┤
│手機          │  支  │  1   │              │
├───────┼───┼───┼───────┤
│照相機        │  台  │  1   │              │
├───────┼───┼───┼───────┤
│電動固定布幔  │  幅  │  1   │              │
├───────┼───┼───┼───────┤
│活動布幔      │  幅  │  1   │              │
├───────┼───┼───┼───────┤
│麥克風        │  支  │  4   │              │
├───────┼───┼───┼───────┤
│喇叭          │  台  │  4   │              │
├───────┼───┼───┼───────┤
│音響          │  台  │  1   │              │
├───────┼───┼───┼───────┤
│背心          │  件  │  37  │              │
├───────┼───┼───┼───────┤
│踏墊          │  塊  │  35  │              │
├───────┼───┼───┼───────┤
│會旗          │  面  │  6   │              │
├───────┼───┼───┼───────┤
│95年1-12月工商│  箱  │  1   │              │
│課資料        │      │      │              │
├───────┼───┼───┼───────┤
│日光燈管20W(旭│  支  │  14  │              │
│光)           │      │      │              │
├───────┼───┼───┼───────┤
│截紙刀        │  個  │  1   │              │
├───────┼───┼───┼───────┤
│護貝機        │  個  │  1   │              │
├───────┼───┼───┼───────┤
│大信封        │  疊  │  1   │              │
├───────┼───┼───┼───────┤
│85年會員名冊  │  箱  │  1   │              │
├───────┼───┼───┼───────┤
│工具四件組    │  組  │  78  │              │
├───────┼───┼───┼───────┤
│歷年各項活動照│  箱  │  2   │              │
│片            │      │      │              │
├───────┼───┼───┼───────┤
│B4影印紙(白)  │  疊  │  1   │              │
├───────┼───┼───┼───────┤
│A4影印紙(淡橘)│  疊  │  1   │              │
├───────┼───┼───┼───────┤
│A4影印紙(橘)  │  疊  │  1   │              │
├───────┼───┼───┼───────┤
│丙○○○○○20│  本  │  43  │              │
│週年紀念刊    │      │      │              │
├───────┼───┼───┼───────┤
│第七屆委託書、│  箱  │  1   │              │
│理事、監事選票│      │      │              │
├───────┼───┼───┼───────┤
│第八屆第三次會│  本  │  98  │              │
│員代表大會大會│      │      │              │
│手冊          │      │      │              │
├───────┼───┼───┼───────┤
│直屬會員空白收│  箱  │  3   │              │
│據            │      │      │              │
├───────┼───┼───┼───────┤
│影印色紙      │  箱  │  1   │              │
├───────┼───┼───┼───────┤
│環華百科全書  │  箱  │  1   │              │
├───────┼───┼───┼───────┤
│歷屆理監事照片│  箱  │  1   │              │
├───────┼───┼───┼───────┤
│獎牌          │  箱  │  1   │              │
├───────┼───┼───┼───────┤
│影印色紙      │  箱  │  1   │              │
├───────┼───┼───┼───────┤
│有折線色紙    │  箱  │  1   │              │
├───────┼───┼───┼───────┤
│拉桿背包      │  個  │  33  │              │
├───────┼───┼───┼───────┤
│聘書、當選證書│  疊  │  1   │              │
├───────┼───┼───┼───────┤
│帳冊          │  箱  │  1   │              │
├───────┼───┼───┼───────┤
│證件框        │  個  │  3   │              │
├───────┼───┼───┼───────┤
│93-94年中小企 │  箱  │  1   │              │
│業帳冊        │      │      │              │
├───────┼───┼───┼───────┤
│紅布條        │  箱  │  2   │              │
├───────┼───┼───┼───────┤
│瑞士在台名錄  │  箱  │  1   │              │
├───────┼───┼───┼───────┤
│獎狀盒        │ PCS  │  13  │              │
├───────┼───┼───┼───────┤
│旗頭          │ PCS  │  18  │              │
├───────┼───┼───┼───────┤
│74-78年帳冊   │  箱  │  1   │              │
├───────┼───┼───┼───────┤
│帳簿          │  箱  │  1   │              │
├───────┼───┼───┼───────┤
│80-86年帳簿傳 │  箱  │  1   │              │
│票            │      │      │              │
├───────┼───┼───┼───────┤
│87-90年公文   │  箱  │  1   │              │
├───────┼───┼───┼───────┤
│A3大信封500入 │  箱  │  2   │              │
│×2(橫式)     │      │      │              │
├───────┼───┼───┼───────┤
│A4中信封500入 │  箱  │  4   │              │
│×4(橫式)     │      │      │              │
├───────┼───┼───┼───────┤
│公文          │  箱  │  1   │              │
├───────┼───┼───┼───────┤
│書            │  箱  │  1   │              │
├───────┼───┼───┼───────┤
│94、95年公文 (│  箱  │  1   │              │
│收文)         │      │      │              │
├───────┼───┼───┼───────┤
│96年公文(收文)│  箱  │  1   │              │
├───────┼───┼───┼───────┤
│94、95、96年公│  箱  │  1   │              │
│文(發文)      │      │      │              │
├───────┼───┼───┼───────┤
│旗座          │ PCS  │  6   │              │
├───────┼───┼───┼───────┤
│旗桿          │ PCS  │  8   │              │
├───────┼───┼───┼───────┤
│會旗及小旗子  │  箱  │  1   │              │
├───────┼───┼───┼───────┤
│生薑精油清潔用│  組  │ 112  │              │
│品組          │      │      │              │
└───────┴───┴───┴───────┘


司法院資訊處製作；財團法人民間司法改革基金會備份。
